【裁判字號】    98,訴,2639
【裁判日期】    980828
【裁判案由】    毒品危害防制條例
【裁判全文】
臺灣臺中地方法院刑事判決              98年度訴字第2639號
公  訴  人  臺灣臺中地方法院檢察署檢察官
被      告  乙○○
上列被告因違反毒品危害防制條例案件，經檢察官提起公訴（98
年度毒偵字第2563號），於本院準備程序，被告就被訴事實為有
罪之陳述，經本院告知簡式審判程序意旨，並聽取當事人之意見
後，經合議庭裁定改行簡式審判程序，本院判決如下：
    主  文
乙○○施用第一級毒品，累犯，處有期徒刑玖月。又施用第二級
毒品，累犯，處有期徒刑柒月。應執行有期徒刑壹年貳月。
    犯罪事實
一、乙○○前於民國91年間因施用毒品案件，經本院裁定送觀察
    、勒戒後，認有繼續施用毒品之傾向，再經本院裁定令入戒
    治處所施以強制戒治，於93年6月25日執行完畢釋放，並由
    臺灣臺中地方法院檢察署檢察官以93年度戒毒偵字第183號
    為不起訴處分確定；又於93年間因施用毒品案件，經本院以
    93年度訴字第3007號判決分別判處有期徒刑10月、6月，應
    執行有期徒刑1年2月確定，甫於96年2月18日縮刑期滿執行
    完畢。詎仍不知戒除毒癮，復於98年5月13日晚上8時許，在
    位於臺中市○○路之電子遊藝場內，分別以將第一級毒品海
    洛因粉末置入注射針筒內加水稀釋後，再以針筒注射之方式
    ，施用第一級毒品海洛因1次；及以將第二級毒品甲基安非
    他命置於玻璃球吸食器內，再以火燒烤吸食所產生煙霧之方
    式，施用第二級毒品甲基安非他命1次（該注射針筒及玻璃
    球吸食器均經其拋棄而未扣案）。嗣於98年5月14日下午2時
    30分許，在臺中市○區○○路與育才北路口，因另案通緝為
    警緝獲，並於其上開施用第一級毒品海洛因之犯罪未為有偵
    查權限之機關或人員發覺前，主動向司法警察自首有上揭犯
    行而接受審判，經警於得其同意後採集尿液送驗，結果呈嗎
    啡、可待因、安非他命、甲基安非他命陽性反應，始悉上情
    。
二、案經臺中市警察局第二分局報請臺灣臺中地方法院檢察署檢
    察官偵查起訴。
    理  由
一、按除被告所犯為死刑、無期徒刑、最輕本刑為3年以上有期
    徒刑之罪或高等法院管轄第一審案件者外，於刑事訴訟法第
    273條第1項程序進行中，被告先就被訴事實為有罪之陳述時
    ，審判長得告知被告簡式審判程序之旨，並聽取當事人、代
    理人、辯護人及輔佐人之意見後，裁定進行簡式審判程序；
    除簡式審判程序及簡易程序案件外，第一審應行合議審判，
    刑事訴訟法第273之1條第1項、第284條之1分別定有明文。
    查本件被告乙○○所犯係死刑、無期徒刑、最輕本刑為3年
    以上有期徒刑或高等法院管轄第一審案件以外之罪，並於本
    院行準備程序時就被訴事實為有罪之陳述，本院合議庭依前
    揭規定，經評議結果，裁定改由受命法官獨任行簡式審判程
    序。又簡式審判程序之證據調查，依刑事訴訟法第273條之2
    規定，不受同法第159條第1項審判外陳述排除之限制，再被
    告對於卷內之各項證據，亦不爭執證據能力，故卷內所列之
    各項證據，自得作為證據，合先敘明。
二、訊據被告乙○○於警詢時已主動自白有上開施用第一級毒品
    海洛因之犯行，並於偵訊及本院審理時均坦認其施用第一、
    二級毒品犯行不諱，而為警所採之尿液，經送鑑驗結果確呈
    可待因、嗎啡、安非他命、甲基安非他命陽性反應，亦有中
    山醫學大學附設醫院檢驗科藥物檢測中心於98年6月11日出
    具之尿液檢驗報告1份附卷可稽。此外復有臺中市警察局第
    二分局委託鑑驗代號與真實姓名對照表、採集尿液鑑定同意
    書各1份在卷可證。而海洛因施用入人體後水解還原成嗎啡
    ，再循嗎啡之代謝方式排出體外，已據行政院衛生署藥物食
    品檢驗局（81）藥檢壹字第006431號函說明甚詳。又按正常
    人如未吸用安非他命，其尿水應無甲基安非他命陽性反應，
    倘有吸用者，約70%於24小時內自尿中排出，約90%於96小時
    內自尿中排出，因憑尿液中呈甲基安非他命陽性反應，推算
    吸食時間距採尿時間最長不逾96小時，亦業經行政院衛生署
    藥物食品檢驗局81年2月8日（81）藥檢壹字第001156號函敘
    明在案。足徵被告自白因有其他證據可補強，且查與事實相
    符，足予憑採。本案事證明確，被告犯行已經證明，應依法
    論科。
三、核被告乙○○所為，係犯毒品危害防制條例第10條第1項之
    施用第一級毒品罪及同條第2項之施用第二級毒品罪。被告
    所犯上開2罪，犯意各別，行為不同，應分論併罰。被告施
    用第一、二級毒品前後持有第一、二級毒品之低度行為，應
    為其施用第一、二級毒品之高度行為所吸收，不另論罪。又
    被告前有犯罪事實欄所載之前科，甫於96年2月18日縮刑期
    滿執行完畢，有臺灣高等法院被告前案紀錄表及在監在押全
    國紀錄表在卷可稽。其受徒刑之執行完畢後，5年以內故意
    再犯本件有期徒刑以上之罪，為累犯，應依刑法第47條第1
    項規定加重其刑。另因本案並未查扣得任何毒品或供施用毒
    品之工具等，被告在承辦警員未發現有確切之根據得為合理
    懷疑其犯罪前，即主動供述其有施用第一級毒品海洛因之犯
    行，該部分符合自首之規定，爰依刑法第62條前段規定減輕
    其刑，並依刑法第71條第1項規定先加後減之。爰審酌被告
    曾有多次施用毒品之不良素行，雖經觀察、勒戒、強制戒治
    後，仍不知悔改警惕，猶繼續施用毒品，足見其雖經觀察、
    勒戒及強制戒治等治療程序，仍未徹底戒絕施用毒品遠離毒
    害，顯未能善體國家設置觀察、勒戒機構，協助毒品施用者
    戒除毒害之良法美意，兼衡以被告犯罪之動機、方法、手段
    、智識能力暨犯後已坦承犯行，態度尚稱良好等一切情狀，
    量處如主文所示之刑，並定其應執行之刑。
四、依刑事訴訟法第273條之1第1項、第299條第1項前段、第310
    條之2、第454條第1項，毒品危害防制條例第10條第1項、第
    2項，刑法第11條前段、第47條第1項、第62條前段、第71條
    第1項、第51條第5款，判決如主文。
五、如不服本判決，應於收受送達後10日內向本院提出上訴書狀
    ；並應敘述具體理由；其未敘述上訴理由者，應於上訴期間
    屆滿後20日內向本院補提理由書（均須按他造當事人之人數
    附繕本）「切勿逕送上級法院」。
本案經檢察官甲○○到庭執行職務。
中    華    民    國    98    年    8     月    28    日
                  刑事第八庭    法  官  黃賢婷
以上正本證明與原本無異。
                                書記官  江美琪
中    華    民    國    98    年    8    月     28    日
附錄本案論罪科刑法條全文：
毒品危害防制條例第10條
施用第一級毒品者，處6月以上、5年以下有期徒刑。
施用第二級毒品者，處3年以下有期徒刑。


司法院資訊處製作；財團法人民間司法改革基金會備份。
